---
title: "Google Play Store Analysis"
author: "B05401102"
date: "2018年10月3日"
output: html_document
---

```{r setup, include=FALSE}
knitr::opts_chunk$set(echo = TRUE)
library(kableExtra)
```

#### **Data來源**： [kaggle-googleplaystore](https://www.kaggle.com/lava18/google-play-store-apps)  

#### **說明**：   
  - 此dataset出自於kaggle網站，包含google play store中約10000個app的資訊。
  - 此次Data Visualization目的是為了解不同類型的App在數量上有沒有差異，研究Rating(評分)的分布，並探討Rating與Installs(下載次數)之間有何關聯。
  - 進行Data Visualization的流程包含Data Input, Data Cleaning, Plotting, 以及text mining的步驟。  

### **1. Data Input**  
>直接從網站下載檔案後開啟。  
>設置`stringsAsFactors = F`，輸入的資料型態才不會跑掉
>原本讀取檔案後發現中文字導致亂碼，所以先利用記事本將dataset以新的編碼方式另存新檔，再開啟即可。

```{r}
#讀取googleplaystore.csv檔
googleplay<-read.delim("googleplaystore.csv", sep = ",",header = T, stringsAsFactors = F)
```

### **2. Data Cleaning**  
>將各column的資料型態改為適合進行分析的型態。  
>使用gsub函數刪除不想要的字串符號後就可以順利將字串轉換為數字

```{r warning=FALSE}
#資料清洗與資料型態的轉變
googleplay$Category<-as.factor(googleplay$Category)
googleplay$Reviews<-as.numeric((googleplay$Reviews))
googleplay$Price<-as.numeric(gsub("[$]","",googleplay$Price))
googleplay$Installs<-as.numeric(gsub("[+,]","",googleplay$Installs))
googleplay$Type<-as.factor(googleplay$Type)

```
    以下顯示清洗後dataset的一小部分。
```{r echo=FALSE}
tb <- kable(head(googleplay))%>%
  kable_styling(bootstrap_options = c("striped", "hover", "condensed"), full_width = F)%>%
  column_spec(1, width = "20em") %>%
  column_spec(2, width = "20em")
tb
```

### **3. Plotting **
>開始進入重點，畫圖！首先引入ggplot2 package

```{r}
library(ggplot2)

```

### a) App types:  
>根據不同類型的app數量繪製長條圖。

```{r warning=FALSE}
my.plot_a <- ggplot(googleplay, aes(x = Category)) + scale_x_discrete(limits =   names(sort(table(googleplay$Category), decreasing = TRUE))) + layer(
  geom = "bar",  stat = "count",  position = "identity",
  params = list(
    fill = "steelblue",  binwidth = 0.1,  na.rm = FALSE
  )
)  + labs(title = "App Types") + theme(
  plot.background = element_rect(colour = "black",size = 3, linetype = 4, fill = "lightblue"), 
  plot.title = element_text(colour = "black", face = "bold", size = 30, vjust = 1, hjust = 0.5),
  plot.margin = unit(c(0.2, 0.2, 0.2, 0.2), "inches"),
  axis.text.x = element_text(angle = 90, family = "Calibri", hjust = 1, vjust = 0.5)
) 
my.plot_a
```
    
    可見Family, Game, Tools這三種類的app數量最多  
  
### b) Rating Distribution:  
>根據所有app評分(1~5)的分布情形繪製density curve

```{r warning=FALSE}
my.plot_b <- ggplot(googleplay, aes(x = Rating))+ xlim(0, 5) + layer(
  geom = "density",  stat = "bin",  position = "identity",  params = list(
    fill = "steelblue",
    binwidth = 0.2,
    na.rm = FALSE
  )
)  + labs(title = "Rating distribution") + theme(
  plot.background = element_rect(colour = "black",size = 3, linetype = 4, fill = "lightblue"), 
  plot.title = element_text(colour = "black", face = "bold", size = 30, vjust = 1, hjust = 0.5),
  plot.margin = unit(c(0.2, 0.2, 0.2, 0.2), "inches")
)
my.plot_b
```

    多數App的平均Rating在4~4.5之間。
    
### c) Rating vs Installs:  
> 將Installs(下載次數)由小到大分為6個level，繪製Rating的box plot

```{r warning=FALSE}
b_ins<- c(0, 5000, 50000, 500000,5000000, 50000000, Inf)
lev_ins<- c("0\n~5,000", "5,000\n~50,000", "50,000\n~500,000", "500,000\n~5,000,000", "5,000,000\n~50,000,000", ">50,000,000")
my.plot_c <- ggplot(na.omit(googleplay), aes(x = cut(na.omit(googleplay)$Installs, breaks = b_ins, labels = lev_ins), y = Rating)) +  geom_boxplot()  + labs(title = "Rating vs Installs", x = "Installs") + theme(
  plot.background = element_rect(colour = "black",size = 3, linetype = 4, fill = "lightblue"), 
  plot.title = element_text(colour = "black", face = "bold", size = 30, vjust = 1, hjust = 0.5),
  plot.margin = unit(c(0.2, 0.2, 0.2, 0.2), "inches")
)
my.plot_c
```

    本來預期下載次數越多的App，Rating會比較好。圖表證明了這個猜測是對的，不過Rating變化也不大。有趣的是，在Installs<5000中，可以發現平均Rating反而比較高。另外，outlier的分布與installs大小呈現明顯的正相關，也是個值得探討的現象。
 
### d) text mining  
>因為從Ratings看不太出來Installs的線索，所以我想對app名稱進行text mining，看看app名稱和Installs有沒有關聯。
>將所有app根據installs次數多寡分為三個level，分別擷取app名稱後進行text mining。

```{r warning=FALSE}
library(NLP)
library(tm)
library(stats)
library(dplyr)
library(readtext)
library(slam)
library(Matrix)
library(tidytext)
library(stringr) 
library(wordcloud2)
library(ggplot2)
library(rvest)
library(SnowballC)
library(wordcloud2)

orderGoogleplay <- googleplay[order(googleplay$Installs, decreasing = T),]
na <- orderGoogleplay[1:3600,"App"]
nb <- orderGoogleplay[3601:7200,"App"]
nc <- orderGoogleplay[7201:nrow(orderGoogleplay),"App"]
alln <- list(na, nb, nc)
docs = Corpus(VectorSource(alln))
toSpace <- content_transformer(function(x, pattern) {
  return (gsub(pattern, " ", x))
})
docs <- tm_map(docs, removePunctuation)
docs <- tm_map(docs, removeNumbers)
docs <- tm_map(docs, stripWhitespace)
docs <- tm_map(docs, content_transformer(tolower))
docs <- tm_map(docs, removeWords, stopwords("english"))

tokenizer = function(d){
  unlist(strsplit(d[[1]], split = " "))
}
seg = lapply(docs, tokenizer)

```   
>分別建立term frequency的table。

```{r}
for(i in 1:3){
  termfreq <- table(unlist(seg[[i]])) %>% sort(., decreasing =T )
  print(termfreq[2:31])
}

```
      
    從這三個table當中，最上面代表的是install次數比較多的app的term frequency。
    從中可以觀察到幾個有趣的現象。
    1. 名稱中含有"free" 的app的確比較受歡迎，相對於通常需要付費的"pro"而言。
    2. 第一個table中，"camera"、"photo"、"editor"、"video"、"selfie"占了很大一部分，可見現代的人都愛當網帥網美XD。
    3. 除了拍照方面，"shopping"、"dating"、"games"也是熱門下載的對象
    4. 跟學習有關的，像是"english"、"calculator"，或是"weather"似乎是常見實用但沒那麼受歡迎的app。
    